# 财政贴息形成固定资产，政府补助会计处理讨论？

提问人：lago 时间：2010-12-09 21:16:41
1 、根据会计准则讲解规定： 与资产相关的政府补助在实际工作中较为少见，如用于购买固定资产或无形资产的财政拨款、固定资产专门借款的财政贴息等。
因此，要求在资产使用寿命期间进行摊销确认收益。
2 、但是，《国家重点技术改造项目国债专项资金管理办法》第十五规定： 项目投资补助金计入企业资本公积金，贴息资金冲减企业财务费用。（该项规定至今仍有效。）
3 、问题： 对于国家重点技术改造项目，政府补助的财政贴息，应当采用何种处理方法呢？
请各位大侠指点。

回答人：chenyiwei
关注是否构成投资补助，如果属于投资补助的，应计入资本公积。这个问题以前已经有过很多讨论。

回答人：chenyiwei
回复 地板 lalago 的帖子http://bbs.esnai.com/viewthread. ... p;page=1#pid4526701

回答人：chenyiwei
回复 8 楼 ying0518 的帖子拨款文件对款项性质的界定，也应当基于相关的财政资金管理办法。 如果拨款文件中直接对会计处理作出规定的，这种规定通常可以不予考虑。根据《会计法》的规定，只有财政部才有权制定和解释会计制度，地方政府部门无权对此任意作出规定和解释。但如果财政资金的定性是依据财政部主办或参与发文的有关财政资金管理文件，且其中明确规定了财务会计处理方法的，则从其规定。

提问人：33shan 时间：2013-01-06 19:29:32
回复 chenyiwei 的帖子
今天又学习了一遍政府补助，版主我还有个问题除了 2010 会计准则讲解中“企业因城镇整体规划、库区建设、棚户区改造、沉陷区治理等公共利益进行搬迁，收到政府从财政预算直接拨付的搬迁补偿款，应作为专项应付款处理。其中，属于对企业在搬迁和重建过程中发生的固定资产和无形资产损失、有关费用性支付、仪式损失及搬迁后拟新建资产进行补偿的，应自专项应付款转入递延收益，并按照政府补助准则进行会计处理。企业取得的搬迁补偿款扣除转入递延收益的金额后如有结余的，应当作为资本公积处理。企业收到除上述之外的搬迁补偿款，应当按照固定资产准则、政府补助准则等会计准则进行处理。”情况以外其他要计入专项应付款的补助，其后均是转入资本公积的啊？

回答人：chenyiwei
如果按照新准则下的会计科目使用说明，专项应付款是专门用于资本性投入性质的财政资金的。但现在实际操作中已经大大突破了。